# 子公司分红账务处理

提问人：wshyjl 时间：2021-12-14 21:32:25
背景描述：
2021 年 10 月上市公司A通过同一控制的方式完成对公司B的收购，评估基准日为 2021 年初，收益法下的评估值与标的公司账面净资产一样为 1000万元。
根据股权收购协议，评估基准日至交割日过渡期损益归上市公司A所享有。过渡期内受市场突发事件影响，标的公司B实现大幅盈利，经审计后过渡期实现净利润为 800 万元。交割时点公司B的账面净资产为 1800 万。
合并日，上市公司A的单户报表层面按标的公司合并日净资产确认长期股投资为 1800 万。
2021 年 12 月标的公司B董事会通过向上市公司分红 600 万的决议。
问题：单户层面上市公司如果进行账务处理。
个人观点：标的公司B宣告分红时，上市公司A的单户层面应确认投资收益 600 万。
完成分红后，上市公司A的单户层面对B的投资账面价值为 1800 万原大于B的净资产，出现减值迹象。
公司通过未来现金流的方法测算长期股权投资可收回金额为 1300 万，需要按此结果计提资产减值准备（1800-1300）=500万元。
疑问 1 ：在确认投资收益的同时，同比计提减值准备，是否符合准则规定。
疑问 2 ：此情况下， 600 万分红是否可以直接冲减投资成本。

回答人：chenyiwei
基本赞同主帖中的处理，此时的分红虽然来源于合并日前的净利润，但不能直接冲减投资成本，依据是《企业会计准则解释第 3 号》第一条规定。
此时同时确认投资收益和资产减值损失也是符合该条规定的。